臺灣桃園地方法院刑事判決　　　　　　　　　　　　九十三年度簡上字第一四八號
　　上　訴　人　臺灣桃園地方法院檢察署檢察官
　　被　　　告　乙○○　男　四.
右上訴人因被告竊盜案件，不服本院中壢簡易庭九十三年度壢簡字第四一三號，中華
民國九十三年四月十六日第一審刑事簡易判決（起訴案號：臺灣桃園地方法院檢察署
九十三年度偵字第四四二四號）提起上訴，本院管轄之第二審合議庭判決如左︰
    主  文
上訴駁回。
    事  實
一、乙○○意圖為自己不法之所有，於民國九十三年一月七日二十二時許，在桃園縣
　　新屋鄉○○街五六巷一四號前，持其在路邊隨手拾獲已先占取得所有權之機車鑰
    匙二支（聲請書誤載為自備鑰匙），啟動甲○○所有車號ＢＷＷ─五九一號重型
    機車竊取駛離，得手後供己代步之用。嗣乙○○於同年月十四日十五時四十分許
    ，騎乘機車行經新竹縣湖口鄉○○路○段四八二號前，為警當場查獲，並扣得上
    開機車鑰匙二支，而悉上情。
二、案經新竹縣政府警察局竹北分局報由臺灣新竹地方法院檢察署呈請臺灣高等法院
　　檢察署令轉臺灣桃園地方法院檢察署檢察官偵查後聲請簡易判決處刑。
    理  由
一、右開犯罪事實，業據被告乙○○於警、偵訊及本院審理時坦承不諱，核與被害人
    甲○○於警詢中指訴之情節相符，且有被害人甲○○立具之贓物認領保管單一紙
    、車輛竊盜車牌失竊資料個別查詢報表—查詢車輛認可資料一件及照片四張在卷
    可稽，並有被告所有供行竊所用之鑰匙二支扣案可資佐證，被告之任意性自白經
    前開證據補強後，應認與事實相符，故被告有右揭竊盜之犯行，至為灼然。
二、又被告於本案犯罪後，另於九十三年三月二十六日七、八時許，在桃園縣楊梅鎮
    ○○街七十八之四號附近，竊取見謝薛皇所有、謝雅婷使用之車牌號碼ＬＨＧ—
    一五０號重型機車；復於九十三年四月六日十一、十二時許，攜帶其所有客觀上
    足以對人之生命、身體造成危害可供作為兇器使用之鋸子、鐵鎚、十字螺絲起子
    、鑿子、套筒、電熔槍、活動扳手及梅花扳手各一支暨開口扳手二支等物，打開
    未上鎖之後門後進入翁玉華所有但尚未有人居住之新竹縣湖口鄉○○路三五九號
    屋內，竊取鋁門窗外框十二片得手；再於九十三年五月六日八時許，攜帶其所有
    客觀上足以對人之生命、身體造成危害可供作為兇器使用之十字螺絲起子及老虎
    鉗各一支，翻越圍繞在新竹縣湖口鄉○○路三六一號建築物之圍牆後進入該圍牆
    與上揭建築物間之空地，竊取原本陳劉寶蓮所有之鋁窗四片等犯行，固經臺灣新
    竹地方法院於九十三年六月十四日以九十三年度易第二七七號判決判處應執行有
    期徒刑一年，於九十三年七月十二日確定，此有上開刑事判決及臺灣高等法院被
    告全國前案紀錄表各一份在卷可稽，然被告該三次犯行距本案各達二月、三月、
    四月餘，於客觀上均非密接，再參以被告於本院審理時復供承：伊竊取本案被害
    人甲○○所有之重型機車後，並未打算將來還要竊取車輛或他人財物，係因剛好
    見到車子，又剛好無代步工具才起意竊車，另因後來缺錢花用，才起意竊取他人
    財物等語，足見被告於本案之犯行顯係另行起意，難認與該案係基於概括犯意為
    之，自無連續犯之裁判上一罪關係，故被告辯稱：本案已經新竹地方法院判決云
    云，洵屬誤會。是本件事證明確，被告犯行堪以認定，且不為上開案件之判決效
    力所及，自應予依法論科。
三、核被告乙○○所為，係犯刑法第三百二十條第一項之普通竊盜罪。原審以被告犯
    罪事證明確，援引刑法第三百二十條第一項、第四十一條第一項前段、罰金罰鍰
    提高標準條例第一條前段、第二條，量處被告拘役五十九日，如易科罰金，以三
    百元折算一日，並認扣案之機車鑰匙二支均屬之所有且為供竊車犯罪所用之物，
    復依刑法第三十八條第一項第二款規定，宣告沒收，認事用法均無違誤之處，量
    刑亦屬允當。
四、至臺灣桃園地方法院檢察署檢察官上訴及併辦意旨（九十三年度偵字第六六二三
    號）略以：被告於本案判決前之九十三年四月十日十六時許，在桃園縣新屋鄉東
    明村某處，竊取廖春雄所有之車號ＬＪ─一二三七號自用小客車一部供己使用，
    其所犯竊盜罪嫌與前開判決之犯行之犯罪時間緊接，手段相同，所犯罪名又同一
    ，顯基概括犯意為之，為連續犯，屬裁判上一罪之關係，原審漏未審酌，難認允
    當云云。惟按連續犯必須基於一個概括之犯意，連續數行為而犯同一罪名時，始
    能成立，所謂基於一個概括之犯意，即指該項犯罪行為，客觀上雖有次數可分，
    而在犯人主觀上，不外出於一個犯意之連續進行。如不能證明有此概括犯意存在
    ，則無論所犯罪名是否相同，均應併合論罪，即無適用該條之餘地（參照最高法
    院二十二年上字第三二三三號判例）。經查，前揭移送併辦部分之犯罪時間，距
    本案約有三月之久，時間上已非緊接，且被告係於訪友途中剛好見該自小客車之
    鑰匙插在車上，認有機可趁，始起意行竊，而其竊取本案機車時並未打算行竊該
    自用小客車等節，亦據被告於本院審理時供認在卷，足徵被告前揭移送併辦部分
    之犯行，非渠於本案犯罪時所能預見，難認被告係基於連續初發之意思，自始均
    在一預定犯罪計畫以內，出於主觀上始終同一犯意而為進行，是被告就移送併案
    部分縱涉有竊盜罪嫌，亦屬另行起意而為，難謂與前開論罪科刑部分有何連續犯
    之裁判上一罪關係存在，本院自不得予以審酌，而應退由檢察官另行依法處理。
    上訴人執此指摘原判決不當，非有理由，其上訴應予駁回。
據上論斷，應依刑事訴訟法第四百五十五條之一第三項、第三百六十八條，判決如主
文。
本案經檢察官崔秉君到庭執行職務。
中　　　華　　　民　　　國　　九十三　　年　　 十一 　　月　　 三十 　　日
                                臺灣桃園地方法院刑事第十一庭
                                  審判長法  官  蔡  榮  澤
                                        法  官  魏  于  傑
                                        法  官  丁  俊  成
右正本證明與原本無異。
不得上訴。
                                        書記官  簡  慧  瑛
中　　　華　　　民　　　國　　九十三　　年　　 十二 　　月　　　二　　　日
附錄本案論罪科刑依據之法條：
刑法第三百二十條：
意圖為自己或第三人不法之所有，而竊取他人之動產者，為竊盜罪，處五年以下有期
徒刑、拘役或五百元以下罰金。
意圖為自己或第三人不法之利益，而竊佔他人之不動產者，依前項之規定處斷。
前二項之未遂犯罰之。
